【裁判字號】    99,訴,132
【裁判日期】    990312
【裁判案由】    搶奪等
【裁判全文】
臺灣高雄地方法院刑事判決               99年度訴字第132號
公  訴  人  臺灣高雄地方法院檢察署檢察官
被      告  庚○○
            壬○○
            辛○○
上列被告因搶奪等案件，經檢察官提起公訴（98年度偵字第3597
3 、36199 號、99年度偵字第1908號），本院本院合議庭裁定由
受命法官獨任進行簡式審判程序，判決如下：
    主  文
庚○○犯如附表壹編號一、二、七所示之各罪，各處如附表壹編
號一、二、七「主文」欄所示之刑。應執行有期徒刑壹年陸月。
壬○○犯如附表壹編號二至九及附表貳所示之各罪，各處如附表
壹編號二至九及附表貳「主文」欄所示之刑。應執行有期徒刑肆
年。
辛○○共同犯搶奪罪，累犯，處有期徒刑柒月。
    事  實
一、庚○○（曾於民國88年間因施用毒品案件，經本院判處有期
    徒刑6 月，再於92年間因施用毒品案件，經臺灣高等法院高
    雄分院判處有期徒刑1 年，又於92年間因搶奪案件，經本院
    判處有期徒刑1 年，復於93年間因違反槍砲彈藥刀械管制條
    例案件，經本院判處有期徒刑1 年4 月，復於93年間因施用
    毒品案件，經本院號判處應執行有期徒刑1 年4 月，又於93
    年間因搶奪案件，經本院應執行有期徒刑2 年，均確定在案
    ，前開後4 罪，經本院裁定減刑為應執行有期徒刑3 年8 月
    確定，上開各罪，接續執行，於97年9 月12日縮短刑期假釋
    出監，於98年4 月23日假釋付保護管束期滿，未經撤銷，視
    為執行完畢）竟意圖為自己不法之所有，在高雄縣、市地區
    隨機找尋作案目標，見有機可趁，乃於被害人己○○○猝然
    不及抗拒、防備之際，單獨於如附表壹編號一之時間、地點
    ，徒手搶奪被害人己○○○之財物得手後變賣花用。
二、嗣庚○○復與壬○○基於共同為自己不法所有之犯意聯絡，
    趁如附表壹編號二、七所示各該被害人猝然不及抗拒、防備
    之際，以如附表壹編號二、七所示行為分擔之方式，於如附
    表壹編號二、七所示之時間、地點，徒手搶奪如附表壹編號
    二、七所示各該被害人之財物得手後變賣朋分花用。
三、壬○○又意圖為自己不法之所有，見機趁如附表壹編號三至
    六、八所示各該被害人猝然不及抗拒、防備之際，單獨於如
    附表壹編號三至六、八所示之時間、地點，徒手搶奪如附表
    壹編號三至六、八所示之各該被害人之財物後變賣花用。
四、壬○○再與辛○○（曾於93年間因犯施用毒品案件，經本院
    判處有期徒刑10月，於94年間再因施用毒品案件，經本院判
    處有期徒刑8 月，復於96年間因竊盜、施用毒品等案件，分
    別經本院判處有期徒刑3 月、4 月〈共3 罪〉及1 年，均確
    定在案，嗣經裁定合併定應執行有期徒刑2 年1 月確定後，
    上開各罪，接續執行，於98年4 月21日縮短刑期假釋出監，
    於98年7 月21日假釋付保護管束期滿，未經撤銷，視為執行
    完畢）基於共同為自己不法所有之犯意聯絡，趁如附表壹編
    號九所示被害人丁○○猝然不及抗拒、防備之際，以如附表
    壹編號九所示行為分擔之方式，於如附表壹編號九所示之時
    間、地點，徒手搶奪如附表壹編號九所示被害人丁○○之財
    物得手後變賣朋分花用。
五、壬○○另於如附表貳所示時地，收受車號725-CBZ 號重機車
    牌贓物懸掛於其所有之車號YF8-766 號重型機車上，其後用
    以犯如附表壹編號六所示之搶奪犯行。
六、嗣經警循線於98年11月29日查獲壬○○所犯如附表壹編號二
    、四、九之搶奪犯行，壬○○於接受警察調查期間，在偵查
    機關未發覺其犯有如附表壹編號三、五至八所示之搶奪及如
    附表貳收受贓物犯行前自首，而主動坦承另犯各該次犯行，
    接受裁判。警方復依壬○○供述查獲庚○○、辛○○，庚○○又於接受警察調查期間，在偵查機關未發覺其犯有如附表
    壹編號一所示犯行前自首，而主動坦承另犯該次犯行，接受
    裁判。
七、案經高雄市政府警察局移送及高雄市政府警察局左營分局報
    請臺灣高雄地方法院檢察署檢察官偵查起訴。
    理  由
一、本件被告庚○○、壬○○及辛○○3 人所犯均係死刑、無期
    徒刑、最輕本刑為3 年以上有期徒刑以外之罪，其等於準備
    程序中就被訴事實為有罪之陳述，經本院告知簡式審判程序
    之旨，並聽取檢察官及被告3 人意見，經合議庭評議後，裁
    定由受命法官獨任進行簡式審判程序；又本件卷內之人證、
    物證、書證等證據，依刑事訴訟法第273 條之2 規定，不受
    同法第159 條第1 項關於傳聞法則規定之限制，依法均有證
    據能力，合先敘明。
二、前揭犯罪事實，業據被告庚○○、壬○○及辛○○3 人於本
    院審理時均坦承不諱，核與證人己○○○、甲○○、丙○○
    、卯○○、寅○○、子○○○、戊○○、乙○○○、丁○○
    於警詢之指述；證人莊國昌、洪慧娟、廖清澄、卓淑筠之證
    述均相符一致，並有證人己○○○、甲○○、丙○○、子○○○、戊○○、乙○○○、丁○○指認照片、高雄市政府警
    察局搜索扣押筆錄及扣押物品目錄表、金飾買入登記簿及來
    源證明書、監視錄影鏡頭畫面翻拍照片、受理各類案件紀錄
    表附卷可稽（各罪之事證詳如附表壹、貳「證據及出處」欄
    所示），足認被告3 人前揭自白與事實相符，應堪置信。從
    而，本件事證明確，被告3 人之犯行，均堪認定。
三、論罪科刑：
  (一)核被告庚○○、壬○○、辛○○就如附表壹各罪所為，均係
    犯刑法第325 條第1 項搶奪罪；被告壬○○就如附表貳所為
    ，係犯刑法第349 條第1 項收受贓物罪。除附表壹編號一所
    示犯行係由被告庚○○、附表壹編號三至六、八及附表貳所
    示犯行係由被告壬○○單獨為之外，其餘附表壹編號二、七
    所示犯行，均係由被告庚○○或壬○○一人負責騎乘機車接
    應，另一人負責趁被害人不及防備之際予以下手搶奪財物，
    另附表壹編號九所示犯行，則係由被告壬○○負責騎乘機車
    ，被告辛○○負責以腳擋住機車車牌號碼，再由被告壬○○
    負責趁被害人不及防備之際予以下手行搶，足見被告庚○○
    與壬○○2 人間，就附表壹編號二、七所示犯行，及被告壬○○與辛○○2 人間，就附表壹編號九所示犯行，均分別有
    犯意聯絡與行為分擔，均為共同正犯。被告3 人上開所犯各
    罪，犯意各別，行為互殊，犯罪時地互異，且侵害不同被害
    人之財產法益，且附表壹、貳犯行罪名不同，自均應分論併
    罰之。又被告庚○○、辛○○均有如前開事實欄所載之犯罪
    科刑及執行紀錄，此有臺灣高等法院被告前案紀錄表在卷可
    稽（本院卷第17至33頁），其等前受徒刑之執行完畢後，5
    年以內分別故意再犯本件有期徒刑以上之各罪，均為累犯，
    應依刑法第47條第1 項之規定，分別加重其刑。又於警方調
    查期間，被告壬○○主動供出附表壹編號三、五至八及附表
    貳所示之犯罪，被告庚○○則主動供出附表壹編號一所示之
    犯罪，嗣均由警方帶往犯罪現場、或查證相關事證、或通知
    被害人到案陳述明確而查獲，有警詢筆錄在卷可參，是被告
    庚○○、壬○○此部分所為，均係對於未發覺之罪自首而受
    裁判，應符合刑法第62條自首之要件。爰就被告壬○○如附
    表壹編號三、五至八、附表貳所示之犯行及被告庚○○如附
    表壹編號一所示之犯行，均依刑法第62條前段之規定減輕其
    刑，被告庚○○如附表壹編號一所示之犯行並與其累犯加重
    規定係先加後減之。至被告壬○○雖曾於92年間因犯搶奪等
    罪，經臺灣臺南地方法院判處應執行有期徒刑9 年3 月，其
    不服提起上訴，嗣經臺灣高等法院臺南分院以92年上訴字第
    326 號判決駁回上訴確定，於98年1 月20日縮短刑期假釋出
    監，惟其應於100 年4 月27日假釋付保護管束期滿，因假釋
    期間尚未期滿，故本件尚不構成累犯，附此敘明。
  (二)爰審酌被告庚○○、壬○○、辛○○均正值青壯，身體健全
    ，竟不憑己力依循正當途徑賺取自身所需財物，反圖不勞而
    獲，祗為個人所需之便，竟單獨或夥同犯案，趁被害人不及
    防備之際即恣意搶奪他人之財物，使附表壹所示各被害人受
    有財產上損失，其行徑嚴重破壞治安，且易造成人心恐慌，
    惡性均非輕，另審酌被告壬○○收受車牌贓物用以犯案，亦
    有違法不當，其3 人行為實屬不該，惟念及被告3 人均坦承
    犯行，犯後態度尚可，並斟酌檢察官求刑內容及其求刑部分
    均略嫌過重，暨被告3 人各別犯罪之動機、手段、犯罪所生
    之危害、情節、罪數等一切情狀，分別量處如主文所示之刑
    （即附表壹、貳「主文」欄所示），並審酌本件如附表壹所
    示各罪犯罪情節性質相同、犯案手法相似與時點間隔接近、
    犯案次數多寡等情形，認就被告庚○○、壬○○分別定如主
    文所示應執行之刑為適當，以資警懲。再數罪併罰中之一罪
    ，雖得易科罰金，若因與不得易科之他罪合併處罰結果而不
    得易科罰金時，原可易科部分所處之刑，毋庸為易科罰金折
    算標準之記載，司法院大法官會議釋字第144 號解釋可資參
    照，是就被告壬○○所犯如附表壹編號二至八及附表貳所示
    其中原得易科罰金之罪，自毋庸諭知得易科罰金之折算標準
    ，併此敘明。
  (三)又檢察官請求對被告庚○○、壬○○諭知於刑之執行前令入
    勞動場所強制工作乙節，按保安處分係對受處分人將來之危
    險性所為拘束其身體、自由等之處置，以達教化與治療之目
    的，為刑罰之補充制度。本諸法治國家保障人權之原理及刑
    法之保護作用，其法律規定之內容，應受比例原則之規範，
    使保安處分之宣告，與行為人所為行為之嚴重性，行為人所
    表現之危險性及對於行為人未來行為之期待性相當。而強制
    工作亦係保安處分之一種，被告之犯罪行為除科以刑罰外，
    是否另須宣告付強制工作自需依前開原則就個案情形為具體
    之認定。查被告庚○○、壬○○雖均曾因搶奪案件經判刑確
    定並業已執行完畢，業如前述，惟被告庚○○之所以犯下本
    件數案，乃因當時吸食毒品，需要現金購買毒品以解毒癮，
    此業經其於本院審理時供明在卷（本院卷第98頁）；被告壬○○則因找不到工作、缺錢之故方犯下本件數案，亦經其於
    警詢時陳述明確（警三卷第9 頁），復觀之被告庚○○前科
    紀錄，確有毒品案件，而被告壬○○則因長期服刑，甫經於
    98年4 月23日假釋出監，均有臺灣高等法院被告前案紀錄表
    在卷可稽，顯見被告庚○○係因當時染有毒癮、被告壬○○
    因長期覓職無著等緣故，而接連犯下本案，尚非無由，其與
    一般慣犯之長期間且有計劃一再多次而以犯罪成為日常習慣
    之情形，並非一致，而本院斟酌相關卷證資料，斟酌再三認
    被告庚○○、壬○○涉案情節，予以刑罰之科處及執行，應
    已能收教化、再生之效，未來若能以其勞力或技能順利謀職
    ，當能重返社會，而能適應社會生活，因此並無於刑之執行
    前，宣告令入勞動場所強制工作之必要，併此附敘。
  (四)至於扣案之安全帽1 頂、口罩3 只，有高雄市政府警察局搜
    索扣押筆錄及扣押物品目錄表附卷可稽（警一卷第49至52頁
    、警三卷第149 至152 頁），雖被告庚○○供稱係為上揭搶
    奪犯行時所穿戴之物（警三卷第53頁），惟該扣案物係屬一
    般騎車之人尋常穿載之物，並無積極證據證明屬被告庚○○
    所有，且係本案供犯罪所用之物，亦非違禁物；又同時扣得
    之模型槍1 枝，亦無證據證明為被告庚○○所有並用以本件
    犯罪之物，且難認與本案有關連性，復無積極證據證明係屬
    槍砲彈藥刀械管制條例之槍械違禁物；至附表壹編號二、七
    、八所示遮掩機車車牌所用之口罩，並未扣案，並無積極證
    據證明屬被告庚○○或壬○○所有之物，且現仍存在，亦非
    違禁物，為免執行上滋生困擾，爰均不予宣告沒收。
據上論斷，應依刑事訴訟法第273 條之1 第1 項、第299 條第1
項前段，刑法第28條、第325 條第1 項、第349 條第1 項、第47
條1第1 項、第62條前段、第51條第5 款，刑法施行法第1 條之1
，判決如主文。
本案經檢察官丑○○到庭執行職務。
中    華    民    國    99    年    3     月    12    日
                  刑事第八庭    法  官  林建鼎
以上正本證明與原本無誤。
如不服本判決應於收受判決後10日內向本院提出上訴書狀，並應
應敘述具體理由。其未敘述上訴理由者，應於上訴期間屆滿後20
日內向本院補提理由書(均須按他造當事人之人數附繕本)「切勿
逕送上級法院」。告訴人或被害人如對於本判決不服者，應具備
理由請求檢察官上訴，其上訴期間之計算係以檢察官收受判決正
本之日期為準。
中    華    民    國    99    年    3     月    17    日
                                書記官  林怡君
附錄本案論罪科刑法條全文：
中華民國刑法第325條第1項：
意圖為自己或第三人不法之所有，而搶奪他人之動產者，處6 月
以上5 年以下有期徒刑。
中華民國刑法第349條第1項：
收受贓物者，處 3 年以下有期徒刑、拘役或5 百元以下罰金。
刑法施行法第1 條之1：
中華民國94年1 月7 日刑法修正施行後，刑法分則編所定罰金之
貨幣單位為新臺幣。
94年1 月7 日刑法修正時，刑法分則編未修正之條文定有罰金者
，自94年1 月7 日刑法修正施行後，就其所定數額提高為30倍。
但72年6 月26日至94年1 月7 日新增或修正之條文，就其所定數
額提高為3 倍。
附表壹（搶奪部分）：
┌──┬───────┬───────┬─────────────┬────┐
│編號│犯罪時間、地點│竊盜方式及物品│證 據 及 出 處            │主文（所│
│    │              │              │                          │犯罪刑）│
├──┼───────┼───────┼─────────────┼────┤
│ 一 │庚○○於98年9 │庚○○騎乘其所│1.被告庚○○98年11月30日及│庚○○犯│
│    │月中旬某日下午│有之車號892-BA│  98年12月9 日警詢、98年12│搶奪罪，│
│    │6 至7 時許，在│Q 號重型機車（│  月1 日及99年1 月18日偵訊│累犯，處│
│    │高雄縣燕巢鄉南│未懸掛車牌），│  、98年12月9 日警詢供述（│有期徒刑│
│    │燕村中興路54號│下手搶奪被害人│  警一卷第3 至9 頁、警三卷│柒月。  │
│    │前。（註：自首│己○○○之金項│  第39至45、47至53頁、偵35│        │
│    │）。          │鍊（7 、8 錢重│  973 卷第124 至126 頁、偵│        │
│    │              │，價值約新臺幣│  36 199卷第7 至9 、20至26│        │
│    │              │〈下同〉1 萬元│  、第62頁反面、偵1908卷第│        │
│    │              │），得手後至高│  17至18頁）。            │        │
│    │              │雄縣岡山鎮「太│2.被害人己○○○98年12月29│        │
│    │              │平洋遊藝場」向│  日警詢證述（警三卷第108 │        │
│    │              │綽號「阿來」之│  至110 頁）。            │        │
│    │              │成年男子交換毒│3.高雄市政府警察局搜索/ 扣│        │
│    │              │品。          │  押筆錄及扣押物品目錄表（│        │
│    │              │              │  警一卷第49至52頁、警三卷│        │
│    │              │              │  第149 至152 頁）。      │        │
│    │              │              │4.高雄地檢98年檢總管字第69│        │
│    │              │              │  35號及本院99年院總管字第│        │
│    │              │              │  270 號扣押物品清單（偵36│        │
│    │              │              │  199 卷第15頁、本院卷第51│        │
│    │              │              │  頁）。                  │        │
│    │              │              │5.被害人己○○○指認被告陳│        │
│    │              │              │  榮傑照片（警三卷第111 頁│        │
│    │              │              │  ）。                    │        │
├──┼───────┼───────┼─────────────┼────┤
│ 二 │壬○○、庚○○│壬○○、庚○○│1.被告壬○○98年12月7 日警│庚○○共│
│    │於98年11月1 日│共乘壬○○所有│  詢、98年12月7 日偵訊供述│同犯搶奪│
│    │下午4 時40分許│之車號YF8-766 │  （警三卷第14至21頁、偵35│罪，累犯│
│    │，在高雄縣大社│號機車（車牌用│  973 卷第57至64頁）。    │，處有期│
│    │鄉○○路48巷口│口罩貼住），由│2.被告壬○○99年1 月18日偵│徒刑捌月│
│    │果菜市場。    │庚○○下手搶奪│  訊具結證述（偵35973 卷第│；壬○○│
│    │              │被害人甲○○之│  114 至118 頁、偵36199 卷│共同犯搶│
│    │              │金項鍊1 條（含│  第56至58頁、偵1908卷第12│奪罪，處│
│    │              │黃金墜子、7 錢│  至14頁）。              │有期徒刑│
│    │              │重、價值約3 萬│3.被告壬○○99年1 月26日移│柒月。  │
│    │              │元），得手後至│  審訊問供述（本院卷第40至│        │
│    │              │路竹鄉「冠均銀│  43頁）。                │        │
│    │              │樓」變賣，變賣│4.被告庚○○98年11月30日及│        │
│    │              │金額17,200元，│  年12月9 日警詢、98年12月│        │
│    │              │壬○○、庚○○│  1 日偵訊供述（警一卷第3 │        │
│    │              │各分得8,600 元│  至9 頁、警三卷第39至45、│        │
│    │              │。            │  47至53 頁、偵36199 卷第7│        │
│    │              │              │  至9 、20至26頁）。      │        │
│    │              │              │5.被告庚○○98年1 月18日偵│        │
│    │              │              │  訊具結證述（偵35973 卷第│        │
│    │              │              │  124 至126 頁、偵36199 卷│        │
│    │              │              │  第62頁反面、偵1908卷第17│        │
│    │              │              │  至18頁）。              │        │
│    │              │              │6.被害人甲○○98年12月7 日│        │
│    │              │              │  警詢證述（警三卷第112 至│        │
│    │              │              │  114 頁）。              │        │
│    │              │              │7.證人即「冠均銀樓」負責人│        │
│    │              │              │  莊國昌98年11月30日警詢證│        │
│    │              │              │  述（警三卷第102 至104 頁│        │
│    │              │              │  ）。                    │        │
│    │              │              │8.「冠均銀樓」金飾買入登簿│        │
│    │              │              │  影本（警一卷第63頁、警三│        │
│    │              │              │  卷第159 頁）。          │        │
│    │              │              │9.高雄市政府警察局搜索/扣 │        │
│    │              │              │  押筆錄及扣押物品目錄表（│        │
│    │              │              │  警一卷第49至52頁、警三卷│        │
│    │              │              │  第149 至152 頁）。      │        │
│    │              │              │10.高雄地檢98年檢總管字第69│        │
│    │              │              │  35號及本院99年院總管字第│        │
│    │              │              │  270 號扣押物品清單（偵36│        │
│    │              │              │  199 卷第15頁、本院卷第51│        │
│    │              │              │  頁）。                  │        │
│    │              │              │11.被害人甲○○指認被告馮建│        │
│    │              │              │  南及犯案機車照片（警三卷│        │
│    │              │              │  第115 頁）。            │        │
├──┼───────┼───────┼─────────────┼────┤
│ 三 │壬○○於98年11│壬○○騎乘其所│1.被告壬○○98年11月29日警│壬○○犯│
│    │月3 日上午10時│有之車號YF8-76│  詢及同日偵訊供述（警一卷│搶奪罪，│
│    │37分許，在高雄│6 號機車（未懸│  第18至27頁、警二卷第1 至│處有期徒│
│    │市○○區○○街│掛車牌），下手│  10頁、警三卷第1 至10頁、│刑陸月。│
│    │138 號（莒光市│搶奪被害人洪李│  警四卷第1 至10頁、偵3597│        │
│    │場）前。（註：│綢之金項鍊1 條│  3 卷第7 至16、38至40頁、│        │
│    │自首）。      │（含黃金墜子、│  聲拘1102卷第55至14頁）。│        │
│    │              │4 錢多重、價值│2.被告壬○○98年11月29日本│        │
│    │              │約12,000元），│  院羈押訊問供述（聲羈1021│        │
│    │              │得手後至梓官鄉│  卷第4 至6 頁）。        │        │
│    │              │「金大成銀樓」│3.被告壬○○99年1 月26日移│        │
│    │              │變賣，墜子賣得│  審訊問供述（本院卷第40至│        │
│    │              │1,300 元，金項│  43頁）。                │        │
│    │              │鍊賣得1,000 元│4.被害人丙○○98年11月3 日│        │
│    │              │。            │  及98年12月7 日警詢證述（│        │
│    │              │              │  警三卷第116 至118 頁、警│        │
│    │              │              │  四卷第14至15頁）。      │        │
│    │              │              │5.證人洪慧娟98年11月29日警│        │
│    │              │              │  詢證述（警三卷第82至87頁│        │
│    │              │              │  ）。                    │        │
│    │              │              │6.證人即「金大成銀樓」負責│        │
│    │              │              │  人廖清澄98年12月1 日警詢│        │
│    │              │              │  證述（警一卷第38至40頁、│        │
│    │              │              │  警三卷第99至101 頁）。  │        │
│    │              │              │7.金大成銀樓金飾來源證明書│        │
│    │              │              │  （警一卷第62頁、警三卷第│        │
│    │              │              │  161 頁）。              │        │
│    │              │              │8.監視錄影鏡頭畫面（警二卷│        │
│    │              │              │  第15頁、偵35973 卷第21頁│        │
│    │              │              │  、聲拘1102卷第19頁）。  │        │
│    │              │              │9.高雄市政府警察局左營分局│        │
│    │              │              │  四海派出所受理各類案件紀│        │
│    │              │              │  錄表（警四卷第13頁）。  │        │
│    │              │              │10.被害人丙○○指認被告馮建│        │
│    │              │              │  南及犯案機車照片（警三卷│        │
│    │              │              │  第119 頁）。            │        │
├──┼───────┼───────┼─────────────┼────┤
│ 四 │壬○○於98年11│壬○○騎乘其所│1.被告壬○○98年12月7 日警│壬○○犯│
│    │月5 日下午1 時│有之車號YF8-76│  詢及同日偵訊供述（警三卷│搶奪罪，│
│    │32分許，在高雄│6 號機車（未懸│  第14至21頁、偵35973 卷第│處有期徒│
│    │縣路竹鄉○○路│掛車牌），下手│  50、51、57至64頁）。    │刑柒月。│
│    │110 號前。    │搶奪被害人鐘淑│2.被告壬○○99年1 月26日移│        │
│    │              │芬之金項鍊（2 │  審訊問供述（本院卷第40至│        │
│    │              │錢多、價值約12│  43頁）。                │        │
│    │              │,000元），得手│3.被害人卯○○98年11月5 日│        │
│    │              │後至楠梓右昌街│  警詢證述（警三卷第120 至│        │
│    │              │「金太銀樓」變│  122 頁、偵35973 卷第65至│        │
│    │              │賣，賣得8,050 │  67頁）。                │        │
│    │              │元。          │4.證人洪慧娟98年11月29日警│        │
│    │              │              │  詢證述（警三卷第82至87頁│        │
│    │              │              │  ）。                    │        │
│    │              │              │5.證人即「金太銀樓」店員卓│        │
│    │              │              │  淑筠98年11月29日警詢證述│        │
│    │              │              │  （警一卷第28至30頁、警二│        │
│    │              │              │  卷第31至33頁、警三卷第92│        │
│    │              │              │  至94頁、聲拘1102卷第38至│        │
│    │              │              │  40頁）。                │        │
│    │              │              │6.證人即「金太銀樓」店員卓│        │
│    │              │              │  淑筠98年12月1 日警詢證述│        │
│    │              │              │  及99年1 月18日偵訊具結證│        │
│    │              │              │  述（警一卷第31至34頁、警│        │
│    │              │              │  三卷第95至98頁、偵35973 │        │
│    │              │              │  卷第114 至118 頁、偵3619│        │
│    │              │              │  9 卷第56至58頁、偵1908卷│        │
│    │              │              │  第12至14頁）。          │        │
│    │              │              │7.「金太銀樓」金飾買入登簿│        │
│    │              │              │  影本（警二卷第36頁、警三│        │
│    │              │              │  卷第165 頁、偵35 973卷第│        │
│    │              │              │  137 頁、聲拘1102卷第42頁│        │
│    │              │              │  ）。                    │        │
├──┼───────┼───────┼─────────────┼────┤
│ 五 │壬○○於98年11│壬○○騎乘其所│1.被告壬○○98年12月7 日及│壬○○犯│
│    │月8 日下午8 時│有之車號YF8-76│  10日警詢、98年12月7 日及│搶奪罪，│
│    │許，在高雄縣岡│6 號機車（未懸│  10日偵訊供述（警三卷第14│處有期徒│
│    │山鎮○○路100 │掛車牌），下手│  至21、31至35頁、偵35973 │刑陸月。│
│    │號前（註：自首│搶奪被害人蕭嘉│  卷第50、51、57至64、84至│        │
│    │）。          │真之金項鍊，項│  88、91頁）。            │        │
│    │              │鍊墜子（4 錢3 │2.被告壬○○99年1 月26日移│        │
│    │              │分，價值約16,0│  審訊問供述（本院卷第40至│        │
│    │              │00元），得手後│  43頁）。                │        │
│    │              │至楠梓右昌街「│3.被害人寅○○98年11月8 日│        │
│    │              │金太銀樓」變賣│  警詢證述（警三卷第123 至│        │
│    │              │，賣得17,000元│  125 頁、偵35973 卷第68至│        │
│    │              │。            │  70頁）。                │        │
│    │              │              │4.證人洪慧娟98年12月10日警│        │
│    │              │              │  詢證述（警三卷第88至91頁│        │
│    │              │              │  ）。                    │        │
│    │              │              │5.證人即「金太銀樓」店員卓│        │
│    │              │              │  淑筠98年11月29日及12月1 │        │
│    │              │              │  日警詢證述、99年1 月18日│        │
│    │              │              │  偵訊具結證述（警一卷第28│        │
│    │              │              │  至34頁、警二卷第31至33頁│        │
│    │              │              │  、警三卷第92至98頁、偵35│        │
│    │              │              │  973 卷第114 至118 頁、偵│        │
│    │              │              │  36199 卷第56至58頁、偵19│        │
│    │              │              │  08卷第12至14頁、聲拘1102│        │
│    │              │              │  卷第38至40頁）。        │        │
│    │              │              │6.「金太銀樓」金飾買入登簿│        │
│    │              │              │  影本（警二卷第38頁、警三│        │
│    │              │              │  卷第167 頁、偵35973 卷第│        │
│    │              │              │  138 頁、聲拘1102卷第44頁│        │
│    │              │              │  ）。                    │        │
├──┼───────┼───────┼─────────────┼────┤
│ 六 │壬○○於98年11│壬○○騎乘其所│1.被告壬○○98年11月29日及│壬○○犯│
│    │月13日12時20分│有之車號YF8-76│  12月7 、10日警詢、98年11│搶奪罪，│
│    │許，在高雄市楠│6 號機車（懸掛│  月29日及12月7 、10日偵訊│處有期徒│
│    │梓區建昌里藍昌│所收受贓物之車│  供述（警一卷第18至27頁、│刑陸月。│
│    │路24號前。（註│號725-CBZ 號車│  警二卷第1 至10頁、警三卷│        │
│    │：自首）。    │牌），下手搶奪│  第1 至10、14至21、31至35│        │
│    │              │被害人子○○○│  頁、警四卷第1 至10頁、偵│        │
│    │              │之K 金項鍊（含│  35973 卷第7 至16、38至40│        │
│    │              │黃金墜子、重約│  、50、51、57至64、84至88│        │
│    │              │1錢 ，價值約3,│  、91頁、聲拘1102卷第5 至│        │
│    │              │000 元) ，得手│  14頁）。                │        │
│    │              │後至楠梓右昌街│2.被告壬○○98年11月29日羈│        │
│    │              │「金太銀樓」變│  押訊問供述（聲羈1021卷第│        │
│    │              │賣，賣得1,100 │  4 至6 頁）。            │        │
│    │              │元。          │3.被告壬○○99年1 月26日移│        │
│    │              │              │  審訊問供述（本院卷第40至│        │
│    │              │              │  43頁）。                │        │
│    │              │              │4.被害人子○○○98年12月7 │        │
│    │              │              │  日警詢證述（警三卷第126 │        │
│    │              │              │  至128 頁）。            │        │
│    │              │              │5.證人洪慧娟98年11月29日警│        │
│    │              │              │  詢證述（警三卷第82至87頁│        │
│    │              │              │  ）。                    │        │
│    │              │              │6.證人即「金太銀樓」店員卓│        │
│    │              │              │  淑筠98年11月29日及12月1 │        │
│    │              │              │  日警詢證述（警一卷第28至│        │
│    │              │              │  30頁、警二卷第31至33頁、│        │
│    │              │              │  警三卷第92至94頁、聲拘11│        │
│    │              │              │  02卷第38至40頁）。      │        │
│    │              │              │7.證人即「金太銀樓」店員卓│        │
│    │              │              │  淑筠99年1 月18日偵訊具結│        │
│    │              │              │  證述（偵35973 卷第114 至│        │
│    │              │              │  118 頁、偵36199 卷第56至│        │
│    │              │              │  58頁、偵1908卷第12至14頁│        │
│    │              │              │  ）。                    │        │
│    │              │              │8.「金太銀樓」金飾買入登記│        │
│    │              │              │  簿影本（警二卷第40頁、警│        │
│    │              │              │  三第169 頁、偵35973 卷第│        │
│    │              │              │  139 頁、聲拘1102卷第46頁│        │
│    │              │              │  ）。                    │        │
│    │              │              │9.被害人子○○○指認被告馮│        │
│    │              │              │  建南及犯案機車照片（警三│        │
│    │              │              │  卷第129 頁）。          │        │
├──┼───────┼───────┼─────────────┼────┤
│ 七 │壬○○、庚○○│壬○○、庚○○│1.被告庚○○98年11月30日警│庚○○共│
│    │於98年11月16日│共乘壬○○所有│  詢、98年12月1 日偵訊供述│同犯搶奪│
│    │上午9 時40分許│之車號YF8-766 │  （警一卷第3 至9 頁、警三│罪，累犯│
│    │，在高雄市楠梓│號機車（用口罩│  卷第39至45頁、偵36199 卷│，處有期│
│    │區○○路106 之│貼住車牌），由│  第7 至9 頁）。          │徒刑捌月│
│    │2 號前。（註：│壬○○下手搶奪│2.被告庚○○98年1 月18日偵│；壬○○│
│    │壬○○自首）。│被害人戊○○之│  訊具結證述（偵35973 卷第│共同犯搶│
│    │              │金項鍊1 條（1 │  124 至126 頁、偵36199 卷│奪罪，處│
│    │              │兩重，價值約4 │  第62頁反面、偵1908卷第17│有期徒刑│
│    │              │萬元），得手後│  至18頁）。              │陸月。  │
│    │              │至路竹鄉「冠均│3.被告壬○○98年11月29日及│        │
│    │              │銀樓」變賣，賣│  12月7 日警詢、98年11月29│        │
│    │              │得45,700元，馮│  日及12月7 日偵訊供述（警│        │
│    │              │建南分得約20,0│  一卷第18至27頁、警二卷第│        │
│    │              │00元，庚○○分│  1 至10頁、警三卷第1 至10│        │
│    │              │得約25,000元。│  、14至21頁、警四卷第1 至│        │
│    │              │              │  10頁、偵35973 卷第7 至16│        │
│    │              │              │  、38至40、50、51、57至64│        │
│    │              │              │   頁 、聲拘1102卷第5 至14│        │
│    │              │              │  頁）。                  │        │
│    │              │              │4.被告壬○○99年1 月18日具│        │
│    │              │              │  結偵訊（偵35973 卷第114 │        │
│    │              │              │  至118 頁、偵36199 卷第56│        │
│    │              │              │  至58頁、偵1908卷第122 至│        │
│    │              │              │  14頁）。                │        │
│    │              │              │5.被告壬○○98年11月29日羈│        │
│    │              │              │  押訊問供述（聲羈1021卷第│        │
│    │              │              │  4 至6 頁）。            │        │
│    │              │              │6.被告壬○○99年1 月26日移│        │
│    │              │              │  審訊問供述（本院卷第40至│        │
│    │              │              │  43頁）。                │        │
│    │              │              │7.被害人戊○○98年11月16日│        │
│    │              │              │  警詢（警一卷第45至46頁）│        │
│    │              │              │8.證人即「冠均銀樓」負責人│        │
│    │              │              │  莊國昌98年11月30日警詢（│        │
│    │              │              │  警三卷第102 至104 頁）。│        │
│    │              │              │9.「冠均銀樓」金飾買入登簿│        │
│    │              │              │  影本（警一卷第64頁、警三│        │
│    │              │              │  卷第160 頁）。          │        │
│    │              │              │10.高雄市政府警察局搜索/ 扣│        │
│    │              │              │  押筆錄及扣押物品目錄表（│        │
│    │              │              │  警一卷第49至52頁、警三卷│        │
│    │              │              │  第149 至152 頁）。      │        │
│    │              │              │11.高雄地檢98年檢總管字第69│        │
│    │              │              │  35號及本院99年院總管字第│        │
│    │              │              │  270 號扣押物品清單（偵36│        │
│    │              │              │  199 卷第15頁、本院卷第51│        │
│    │              │              │  頁）。                  │        │
│    │              │              │12.被害人戊○○指認被告陳榮│        │
│    │              │              │  傑、壬○○及犯案機車照片│        │
│    │              │              │  （警三卷第132 、133 頁）│        │
│    │              │              │  。                      │        │
├──┼───────┼───────┼─────────────┼────┤
│ 八 │壬○○於98年11│壬○○騎乘其所│1.被告壬○○98年12月7 日及│壬○○犯│
│    │月20日上午10時│有之車號YF8-76│  10日警詢、98年12月7 日及│搶奪罪，│
│    │許，在岡山鎮溪│6 號機車（用口│  10日偵訊供述（警三卷第14│處有期徒│
│    │東路與壽天路口│罩貼住車牌），│  至21、31至35 頁、偵35973│刑陸月。│
│    │。（註：自首）│由壬○○下手搶│  卷第50、51、57至64、84至│        │
│    │。            │奪被害人呂蔡秀│  88、91頁）。            │        │
│    │              │仔之金項鍊1 條│2.被告壬○○99年1 月26日移│        │
│    │              │（4 錢6 分1 厘│  審訊問供述（本院卷第40至│        │
│    │              │重，價值約4 萬│  43頁）。                │        │
│    │              │元），得手後至│3.被害人乙○○○98年12月10│        │
│    │              │楠梓右昌街「金│  日警詢（警三卷第134 至13│        │
│    │              │太銀樓」變賣，│  6 頁）。                │        │
│    │              │賣得13,220元。│4.證人即「金太銀樓」店員卓│        │
│    │              │              │  淑筠98年11月29日及12月1 │        │
│    │              │              │  日警詢證述（警一卷第28至│        │
│    │              │              │  34頁、警二卷第31至33頁、│        │
│    │              │              │  警三卷第92至98頁、聲拘11│        │
│    │              │              │  02卷第38至40頁）。      │        │
│    │              │              │5.證人即「金太銀樓」店員卓│        │
│    │              │              │  淑筠99年1 月18日偵訊具結│        │
│    │              │              │  證述（偵35973 卷第114 至│        │
│    │              │              │  118 頁、偵36199 卷第56至│        │
│    │              │              │  58頁、偵1908卷第12至14頁│        │
│    │              │              │  ）。                    │        │
│    │              │              │6.「金太銀樓」金飾買入登簿│        │
│    │              │              │  影本（警二卷第42頁、警三│        │
│    │              │              │  卷第171 頁、偵35973 卷第│        │
│    │              │              │  140 頁、聲拘1102卷第48頁│        │
│    │              │              │  ）。                    │        │
│    │              │              │7.被害人乙○○○指認被告馮│        │
│    │              │              │  建南及犯案機車照片（警三│        │
│    │              │              │  卷第137 頁）。          │        │
├──┼───────┼───────┼─────────────┼────┤
│ 九 │壬○○、辛○○│壬○○、辛○○│1.被告辛○○98年12月1 日警│壬○○共│
│    │於98年11月22日│共乘壬○○所有│  詢及同日偵訊供述（警一卷│同犯搶奪│
│    │下午1 時40分許│之車號YF8-766 │  第13至17頁、警三卷第73至│罪，處有│
│    │，在高雄市左營│號機車（車牌由│  77頁、偵36199 卷第9 至10│期徒刑柒│
│    │區○○路727 號│辛○○用腳擋住│  頁）。                  │月；陸志│
│    │前。          │），由壬○○下│2.被告辛○○98年1 月18日偵│昇共同犯│
│    │              │手搶奪被害人高│  訊具結證述（偵35973 卷第│搶奪罪，│
│    │              │千惠之黃金項鍊│  124 至126 頁、偵36199 卷│累犯，處│
│    │              │（3 錢重、價值│  第62頁反面、偵1908卷第17│有期徒刑│
│    │              │約1 萬元），得│  至18頁）。              │柒月。  │
│    │              │手後至楠梓右昌│3.被告辛○○99年1 月26日移│        │
│    │              │街「金太銀樓」│  審訊問供述（本院卷第46至│        │
│    │              │變賣，賣得9,68│  48頁）。                │        │
│    │              │0 元，由辛○○│4.被告壬○○98年11月29日警│        │
│    │              │及壬○○朋分花│  詢及同日偵訊供述（警一卷│        │
│    │              │用。          │  第18至27頁、警二卷第1 至│        │
│    │              │              │  10頁、警三卷第1 至10頁、│        │
│    │              │              │  警四卷第1 至10頁、偵3597│        │
│    │              │              │  3 卷第7 至16、38至40頁、│        │
│    │              │              │  聲拘1102卷第5 至14頁）。│        │
│    │              │              │5.被告壬○○99年1 月11日及│        │
│    │              │              │  18日偵訊具結證述（偵3597│        │
│    │              │              │  3 卷第98至100 、114 至11│        │
│    │              │              │  8 頁、偵36199 卷第56至58│        │
│    │              │              │  頁、偵1908卷第12至14 頁 │        │
│    │              │              │  ）。                    │        │
│    │              │              │6.被告壬○○98年11月29日羈│        │
│    │              │              │  押訊問供述（聲羈1021卷第│        │
│    │              │              │  4 至6 頁）。            │        │
│    │              │              │7.被告壬○○99年1 月26日移│        │
│    │              │              │  審訊問供述（本院卷第40至│        │
│    │              │              │  43頁）。                │        │
│    │              │              │8.被害人丁○○98年11月22日│        │
│    │              │              │  及12月1 日警詢證述（警一│        │
│    │              │              │  卷第41至43頁、警三卷第13│        │
│    │              │              │  8 至140 頁、警四卷第17至│        │
│    │              │              │  19頁）。                │        │
│    │              │              │9.證人即「金太銀樓」店員卓│        │
│    │              │              │  淑筠98年11月29日及12月1 │        │
│    │              │              │  日警詢（警一卷第28至34頁│        │
│    │              │              │  、警二卷第31至33頁、警三│        │
│    │              │              │  卷第92至98頁、聲拘1102卷│        │
│    │              │              │  第38至40頁）。          │        │
│    │              │              │10.證人即「金太銀樓」店員卓│        │
│    │              │              │  淑筠99年1 月18日偵訊具結│        │
│    │              │              │  證述（偵35973 卷第114 至│        │
│    │              │              │  118 頁、偵36199 卷第56至│        │
│    │              │              │  58頁、偵1908卷第12至14頁│        │
│    │              │              │  ）。                    │        │
│    │              │              │11.「金太銀樓」金飾買入登簿│        │
│    │              │              │  影本（警一卷第66頁、警三│        │
│    │              │              │  卷第172 頁）。          │        │
│    │              │              │12.被害人丁○○指認照片（警│        │
│    │              │              │  一卷第44頁、警三卷第141 │        │
│    │              │              │  頁）。                  │        │
│    │              │              │13.監視錄影鏡頭畫面（警二卷│        │
│    │              │              │  第16頁、偵35973 卷第22頁│        │
│    │              │              │  、聲拘1102卷第20頁）。  │        │
│    │              │              │14.高雄市政府警察局左營分局│        │
│    │              │              │  四海派出所受理各類案件紀│        │
│    │              │              │  錄表（警四卷第16頁）。  │        │
└──┴───────┴───────┴─────────────┴────┘
附表貳：（被告壬○○收受贓物部分）
┌─────────────────┬─────────────┬─────┐
│  犯罪時間、地點                  │證 據 及 出 處            │主文（所犯│
│                                  │                          │罪刑）    │
├─────────────────┼─────────────┼─────┤
│壬○○於98年11月12日下午10時許，在│1.被告壬○○98年12月10日警│壬○○犯收│
│高雄縣岡山鎮○○○街「和平公園」旁│  詢及同日偵訊供述（警三卷│受贓物罪，│
│，明知某不詳姓名年籍綽號「文仔」之│  第31至35頁、偵35973 卷第│處有期徒刑│
│成年男子所交付之車號725-CBZ 號重機│  84至88、91頁）。        │參月。    │
│車牌係他人行竊得來之贓物（癸○○所│2.被告壬○○99年1 月18日偵│          │
│有，於98年11月10日下午10時許，在高│  訊具結供述（偵36199 卷第│          │
│雄縣岡山鎮○○○路2 號前失竊），竟│  56至58 頁）。           │          │
│收受後懸掛於其所有之YF8-766 號重型│3.725-CBZ 車牌失竊「失車唯│          │
│機車上，其後用以犯如附表壹編號六之│  讀案件基本資料」（警三卷│          │
│搶奪犯行。（註：自首）            │  第176 頁）。            │          │
└─────────────────┴─────────────┴─────┘

司法院資訊處製作；財團法人民間司法改革基金會備份。
